【裁判字號】    99,訴,349
【裁判日期】    990825
【裁判案由】    違反毒品危害防制條例
【裁判全文】
臺灣嘉義地方法院刑事判決               99年度訴字第349號
公  訴  人  臺灣嘉義地方法院檢察署檢察官
被      告  甲○○
選任辯護人  吳碧娟律師
上列被告因違反毒品危害防制條例等案件，經檢察官提起公訴（
98年度偵字第6670號、99年度偵字第770、2088號），本院判決
如下：
    主  文
甲○○犯如附表一罪刑欄所示之罪，各處如附表一罪刑欄所示之
刑。應執行有期徒刑貳拾年，附表二編號1、3所示之毒品均沒收
銷燬；編號2、4至9所示之物均沒收，編號8、9所示之物如全部
或一部不能沒收時，追徵其價額；販賣第一級、第二級毒品所得
共新臺幣伍萬壹仟元沒收，如全部或一部不能沒收時，以其財產
抵償之。
    犯 罪 事 實
一、甲○○明知海洛因、甲基安非他命分別為毒品危害防制條例
    第2條第2項第1款、第2款所規定之第一級毒品、第二級毒品
    ，非經許可不得持有、販賣，且甲基安非他命又屬藥事法所
    定之禁藥，未經許可亦不得非法轉讓，竟基於販賣第一級毒
    品海洛因、第二級毒品甲基安非他命以營利及轉讓禁藥之犯
    意，分別另行起意，販賣海洛因、甲基安非他命或轉讓甲基
    安非他命與李天成等人（詳如附表一所示之對象、時間、地
    點、方式），除附表一編號18之交易價金尚未收取外，合計
    因販賣毒品得款新臺幣（以下同）5萬1,000元。嗣先於民國
    98年8月24日下午4時45分許，在嘉義市○○路經警見形跡可
    疑加以盤查，而當場查獲其所有海洛因11包（合計驗餘淨重
    8.36公克）、甲基安非他命6包（合計驗餘淨重2.952公克）
    及在此之前供販毒預備之未使用過分裝夾鏈袋50個；後於98
    年12月29日依法搜索甲○○及張國揚、陳慶明、蔡孟倫、鍾
    佳茵、蔡忠福、陳盈成等人，始查悉上情，並扣得甲○○所
    有供販毒使用之0000000000號行動電話1具（含SIM卡1張）
    、三星牌行動電話1具。甲○○則於偵查及審判中均自白上
    開販賣海洛因、甲基安非他命犯行。
二、案經嘉義市政府警察局第二分局報告暨臺灣嘉義地方法院檢
    察署檢察官自動簽分偵查起訴。
    理  由
一、按被告以外之人於審判外之陳述，經當事人於審判程序同意
    作為證據，法院審酌該言詞陳述或書面陳述作成時之情況，
    認為適當者，亦得為證據。當事人、代理人或辯護人於法院
    調查證據時，知有第159條第1項不得為證據之情形，而未於
    言詞辯論終結前聲明異議，視為有前項之同意，刑事訴訟法
    第159條之5定有明文。其第2項規定乃係基於證據資料愈豐
    富，愈有助於真實發現之理念，酌採當事人進行主義之證據
    處分權原則，並強化言詞辯論主義，透過當事人等到庭所為
    之法庭活動，在使訴訟程序順暢進行之要求下，承認傳聞證
    據於一定條件內，得具證據適格。此種「擬制同意」，因與
    同條第1項之明示同意有別，實務上常見當事人等係以「無
    異議」或「沒有意見」表示之，斯時倘該證據資料之性質，
    已經辯護人閱卷而知悉，或自起訴書之記載而了解，或偵、
    審中經檢察官、審判長、受命法官、受託法官告知，或被告
    逕為認罪答辯或有類似之作為、情況，即可認該相關人員於
    調查證據之時，知情而合於擬制同意之要件；而所謂「審酌
    該陳述作成時之情況，認為適當」者，係指依各該審判外供
    述證據製作當時之過程、內容、功能等情況，是否具備合法
    可信之適當性保障，加以綜合判斷而言；倘法院審酌結果，
    認為該等證據於作成時並無可信度明顯過低之情事者，即應
    認具有適當性，而具有證據能力。查本件業據被告甲○○為
    認罪答辯，且經提示認定事實所援引具傳聞性質之言詞或書
    面證據，當事人均表示無意見，亦未於本案言詞辯論終結前
    關於證據能力聲明異議，而本院審酌該等審判外陳述作成當
    時之過程、內容、功能等情況綜合判斷，認具備合法可信之
    適當性保障而具證據能力，得採為認定事實之基礎。
二、上開犯罪事實，業據被告坦承不諱，核與證人李天成、張國
    揚、陳慶明、蔡孟倫、黃水戰、鍾佳茵、蔡忠福、陳盈成於
    偵查中證述情節相符，此外，並有本院核發之搜索票、搜索
    扣押筆錄、扣押物品目錄表、扣押物品清單、扣押物品收據
    、指認犯罪嫌疑人紀錄表、證人陳慶明之嘉義基督教醫院病
    歷、電話申設基本資料、三親等親屬表、中華電信資料查詢
    、臺灣大哥大資料查詢、遠傳雙向通聯查詢結果、速博資料
    查詢、三親等資料查詢結果、本院98年度聲監字第315號、
    98年度聲監續字第315號、98年度聲監續字第356號、98年度
    聲監續字第401號、98年度聲監字第392號、98年度聲監字第
    433號、98年度聲監字第468號等通訊監察書、通訊監察譯文
    、蒐證照片10張附卷及被告所有供販毒使用之0000000000號
    行動電話1具（含SIM卡1張）、三星牌行動電話1具、在98年
    8月24日下午被查獲前供販毒預備之未使用過分裝夾鏈袋50
    個等物扣案可憑。且扣案之粉末11包，經鑑驗結果確均含有
    海洛因成分（合計驗餘淨重8.36公克）；透明結晶6包，經
    鑑驗結果確均含有甲基安非他命成分（合計驗餘淨重2.952
    公克），亦分別有法務部調查局濫用藥物實驗室98年9月15
    日調科壹字第09823024510號鑑定書、行政院衛生署草屯療
    養院98年9月11日草療鑑字第0980900063號鑑定書各1份在卷
    可資佐證。又海洛因、甲基安非他命乃毒品危害防制條例所
    列管具成癮性、濫用性之第一級、第二級毒品，危害社會甚
    深，嚴禁持有、轉讓、製造、運輸及販賣等，罪刑非輕，販
    賣毒品乃懸為厲禁之重罪，從事者莫不極盡隱諱之能事，唯
    恐遭致查緝，故得來不易之毒品，除因特別情事偶爾無償轉
    讓，間或與人分享外，衡情倘無利可圖，諒無平白蹈陷重典
    無端供應他人之理。本件被告與購毒者彼此間，僅止於朋友
    關係，並無特殊密切之親故關係，卻仍鋌而走險，議款交付
    物稀價昂之海洛因、甲基安非他命，被告亦自承每賣1,000
    元海洛因可獲利約600元至700元，每賣1,000元甲基安非他
    命可獲利約500元至600元等語明確（見交查2702號卷二第84
    頁），堪認其販賣海洛因、甲基安非他命確有營利之意圖甚
    明。足認被告上開任意性自白與事實相符，堪予採信。本件
    事證明確，被告犯行堪以認定。
三、查海洛因、甲基安非他命分別為毒品危害防制條例第2條第2
    項第1款、第2款所定之第一級、第二級毒品；同條例第8條
    第6項規定轉讓毒品達一定數量者，加重其刑至二分之一，
    其標準由行政院定之，而依行政院公布之「轉讓毒品加重其
    刑之數量標準」第2條第1項第2款規定，轉讓第二級毒品淨
    重10公克以上者，應加重其刑至二分之一。再甲基安非他命
    亦屬於藥事法所稱之禁藥（即藥事法第22條第1項第1款所稱
    之「經中央衛生主管機關明令公告禁止製造、調劑、輸入、
    輸出、販賣或陳列之毒害藥品」），明知為禁藥而轉讓者，
    藥事法第83條亦定有處罰明文；故行為人明知為禁藥即甲基
    安非他命而轉讓與他人者，除成立毒品危害防制條例第8條
    第2項之轉讓第二級毒品罪外，亦構成藥事法第83條第1項之
    轉讓禁藥罪，此係屬同一犯罪行為而同時有二種法律可資處
    罰之法條（規）競合情形，應依「重法優於輕法」、「後法
    優於前法」等法理，擇一處斷；而毒品危害防制條例第8條
    第2項轉讓第二級毒品罪之法定本刑為「6月以上5年以下有
    期徒刑，得併科70萬元以下罰金」，93年4月21日修正後藥
    事法第83條第1項轉讓禁藥罪之法定本刑為「7年以下有期徒
    刑，得併科500萬元以下罰金」，行為人轉讓甲基安非他命
    之情節（亦即其轉讓之數量及對象）如無應依毒品危害防制
    條例第8條第6項及第9條之規定加重其刑至二分之一之情形
    ，則修正後藥事法第83條第1項之罪之法定本刑，顯較毒品
    危害防制條例第8條第2項之罪之法定本刑為重，依前述「重
    法優於輕法」之法理，自應優先適用藥事法第83條第1項之
    規定處斷。查本件被告轉讓與張國揚、陳慶明之甲基安非他
    命僅係臨時為因應毒癮所需，且參諸毒品價格昂貴，衡情被
    告所轉讓之甲基安非他命數量應未達「轉讓毒品加重其刑之
    數量標準」所定「第二級毒品：淨重10公克以上」之加重其
    刑標準，自應優先適用藥事法第83條第1項之規定處斷，而
    非論以轉讓第二級毒品罪。
四、核被告所為，分別係犯毒品危害防制條例第4條第1項之販賣
    第一級毒品罪、同條例第4條第2項之販賣第二級毒品罪、藥
    事法第83條第1項之轉讓禁藥罪。被告持有海洛因、甲基安
    非他命之低度行為，為販賣之高度行為所吸收，均不另論罪
    。而起訴書所犯法條記載被告所為涉犯毒品危害防制條例第
    8條第2項之轉讓第二級毒品罪，尚有誤會，惟因二者基本社
    會事實同一，本院並已當庭依刑事訴訟法第95條之規定告知
    被告（見本院訴字卷第56頁），茲依刑事訴訟法第300條規
    定變更起訴法條。被告所犯上開各罪間，犯意各別，應予分
    論併罰。又販賣毒品罪，並不以販入後復行賣出為構成要件
    ，只要以營利之目的，將毒品購入或賣出，有一於此，其犯
    罪即屬完成，惟如販入後復行賣出1次，亦僅成立一販賣罪
    ，並非認有2次之犯罪行為。被告雖於98年8月24日經警查獲
    扣得於98年8月20日前某日販入之甲基安非他命及於98年8月
    20日販入之海洛因，然被告販入上開毒品後，已分別於為警
    查獲前之98年8月20日賣出甲基安非他命與陳慶明（詳附表
    一編號13）、98年8月24日賣出甲基安非他命與張國揚（詳
    附表一編號4）、98年8月22日賣出海洛因與陳盈成（詳附表
    一編號44），揆諸上揭說明，自不得就被告上開販入行為另
    行論罪，公訴意旨認應另論以販賣第二級、第一級毒品罪，
    尚有誤會。再本件被告業於偵查及審判中均自白上開販賣毒
    品犯行，合於該條例第17條第2項規定，自應就被告上開販
    賣毒品犯行依該條項規定減輕其刑。爰審酌被告四肢健全，
    竟不思循正途賺取金錢，反意圖牟取暴利，販賣海洛因、甲
    基安非他命、轉讓甲基安非他命與他人，戕害國人健康惡性
    非輕，惟能坦承犯行尚知悔悟之態度、所販賣、轉讓毒品之
    次數、數量、國中畢業之教育程度、已婚、開計程車維生、
    經濟狀況不好等一切情狀，分別量處如主文所示之刑，並定
    其應執行之刑。
五、又按查獲之第一級毒品，不問屬於犯人與否，均沒收銷燬之
    ，毒品危害防制條例第18條第1項前段定有明文；以營利為
    目的販入毒品，經多次販賣後，持有剩餘毒品被查獲，其各
    次販賣毒品行為，固應併合處罰，惟該持有剩餘毒品之低度
    行為，應僅為最後一次販賣毒品之高度行為所吸收，不另論
    罪，則就該查獲之剩餘毒品，自祇能於最後一次販賣毒品罪
    宣告沒收銷燬，不得於各次販賣毒品罪均一併宣告（最高法
    院98年度臺上字第1063號、98年度臺上字第738號判決可參
    ）。又依同條例第19條第1項規定，犯第4條第1項販賣第一
    級毒品罪者，其供犯罪所用或因犯罪所得之財物，應沒收之
    ，如全部或一部不能沒收時，追徵其價額或以其財產抵償之
    。是得依該條例第19條第1項規定宣告沒收者，係指供犯罪
    所用之物，不及於供犯罪預備之物，倘係供犯罪預備之物，
    且屬犯人所有，得依刑法第38條第1項第2款規定諭知沒收。
    再本規定所稱「追徵其價額」者，係指所沒收之物為金錢以
    外之其他財物而無法沒收時，因其實際價值不確定，應追徵
    其價額，使其繳納與原物相當之價額，並無以其財產抵償之
    問題。倘嗣後追徵其金錢價額，不得結果而須以其財產抵償
    者，要屬行政執行機關依強制執行之法律之執行問題，即無
    不能執行之情形，自毋庸諭知「或以其財產抵償之」。職是
    ，附表二編號1、3所示之海洛因、甲基安非他命，分屬第一
    級、第二級毒品，不問屬於犯人與否，均應依毒品危害防制
    條例第18條第1項前段規定，分別在附表一編號44、編號4項
    下宣告沒收銷燬；附表二編號2、4所示之上開海洛因之包裝
    袋11個、甲基安非他命之包裝袋6個，均具防止內容物裸露
    、逸出及潮濕功能，係被告所有供販賣海洛因、甲基安非他
    命使用之物，應依毒品危害防制條例第19條第1項規定，亦
    分別在附表一編號44、編號4項下宣告沒收。另附表二編號6
    至9所示之物均係供販毒使用之物，且均係被告所有，均應
    依毒品危害防制條例第19條第1項規定宣告沒收；其中編號8
    、9之行動電話門號，據被告供稱係購買預付卡後搭配編號
    7扣案三星牌行動電話使用（見本院訴字卷第91頁），故應
    一併宣告沒收，且編號8、9因未扣案，如全部或一部不能沒
    收時，追徵其價額；未扣案販賣第一級、第二級毒品所得共
    5萬1,000元，亦應依毒品危害防制條例第19條第1項規定宣
    告沒收，如全部或一部不能沒收時，以被告之財產抵償之。
    附表二編號5被告所有在98年8月24日下午被查獲前供販賣海
    洛因及甲基安非他命預備之未使用過分裝夾鏈袋50個，則應
    依刑法第38條第1項第2款規定諭知沒收。至因鑑驗使用而耗
    失之海洛因、甲基安非他命既已滅失，自無庸宣告沒收銷燬
    ；另扣案0000000000號行動電話門號SIM卡1張，固係被告於
    附表一編號12轉讓禁藥前聯繫使用之工具，然與轉讓禁藥犯
    行間尚無直接關聯，且非屬義務沒收之物，爰不併予宣告沒
    收，均併予敘明。
六、公訴意旨另以：被告基於販賣第三級毒品愷他命之犯意，於
    98年8月20日前某日，在嘉義市○○路「大堡鎮」向謝介聖
    （經檢察官另行案簽分偵辦）販入愷他命，因認被告所為涉
    犯毒品危害防制條例第4條第3項之販賣第三級毒品罪嫌云云
    。公訴意旨認被告涉有販賣第三級毒品愷他命之罪嫌，無非
    係以自被告身上扣得愷他命為其主要論據。惟查，訊據被告
    堅決否認有何販賣愷他命之犯行，辯稱：伊不知本件有查扣
    愷他命，伊係向藥頭買7包甲基安非他命，不知其中1包係愷
    他命，伊根本沒有要賣愷他命，未施用愷他命，亦無轉讓愷
    他命與他人之意思等語（見本院訴字卷第90頁），而觀諸偵
    查卷證均僅針對海洛因及甲基安非他命偵訊被告，並無被告
    涉嫌賣出愷他命之相關證據，查扣之愷他命亦僅1小包，重
    量僅0.438公克（見交查1734號卷一第29頁），均無足認定
    被告確有為賣出營利而販入愷他命之意圖，被告上開所辯尚
    非無稽，被告應不知當時販毒者係交付伊愷他命無誤，自難
    遽以第三級毒品愷他命之有關罪責相繩。是以，本院依檢察
    官所舉出之上開證據及調查證據之結果，對於被告是否有公
    訴意旨所指之此部分販賣愷他命犯行，仍有合理懷疑存在，
    尚未達有罪之確信。此外，復查無其他積極確切之證據足以
    證明被告確有如公訴意旨所指之此部分犯行，終不能達被告
    此部分犯嫌罪證確鑿之心證程度，為免冤抑，綜合全案事證
    及辯論意旨，認不能證明被告此部分犯罪，基於無罪推定原
    則，此部分原應為被告無罪之諭知，惟公訴意旨認此部分若
    成立犯罪與前揭經論罪科刑如附表一編號13所示之犯行部分
    具有想像競合犯之一罪關係，本院就此部分即不另為無罪之
    諭知，附此敘明。
據上論斷，應依刑事訴訟法第299條第1項前段、第300條，毒品
危害防制條例第4條第1項、第2項、第17條第2項、第18條第1項
前段、第19條第1項，藥事法第83條第1項，刑法第11條、第38條
第1項第2款、第51條第5款，判決如主文。
本案經檢察官林俊良到庭執行職務。
中    華    民    國    99    年    8     月    25    日
                  刑事第四庭  審判長法  官  蔡憲德
                                    法  官  梁淑美
                                    法  官  吳育霖
以上正本證明與原本無異。
如不服本判決應於收受判決後10日內向本院提出上訴書狀，並應
敘述具體理由；其未敘述上訴理由者，應於上訴期間屆滿後20日
內向本院補提理由書（均須按他造當事人之人數附繕本）「切勿
逕送上級法院」。告訴人或被害人如對於本判決不服者，應具備
理由請求檢察官上訴，其上訴期間之計算係以檢察官收受判決正
本之日期為準。
中    華    民    國    99    年    8     月    25    日
                                    書記官  陳俊男
附錄本案論罪科刑法條：
毒品危害防制條例第4條
製造、運輸、販賣第一級毒品者，處死刑或無期徒刑；處無期徒
刑者，得併科新臺幣2千萬元以下罰金。
製造、運輸、販賣第二級毒品者，處無期徒刑或7年以上有期徒
刑，得併科新臺幣1千萬元以下罰金。
製造、運輸、販賣第三級毒品者，處5年以上有期徒刑，得併科
新臺幣7百萬元以下罰金。
製造、運輸、販賣第四級毒品者，處3年以上10年以下有期徒刑
，得併科新臺幣3百萬元以下罰金。
製造、運輸、販賣專供製造或施用毒品之器具者，處1年以上7年
以下有期徒刑，得併科新臺幣1百萬元以下罰金。
前五項之未遂犯罰之。
藥事法第83條
明知為偽藥或禁藥，而販賣、供應、調劑、運送、寄藏、牙保、
轉讓或意圖販賣而陳列者，處7年以下有期徒刑，得併科新臺幣5
百萬元以下罰金。
犯前項之罪，因而致人於死者，處7年以上有期徒刑，致重傷者
，處3年以上12年以下有期徒刑。
因過失犯第1項之罪者，處2年以下有期徒刑、拘役或科新臺幣30
萬元以下罰金。
第1項之未遂犯罰之。
附表一：
┌──┬──────┬─────────────┬────────┐
│編號│ 時間、對象 │     犯罪之方式、地點     │ 罪          刑 │
├──┼──────┼─────────────┼────────┤
│ 1  │98年5月某日 │李天成以0000000000號行動電│甲○○販賣第一級│
│    │            │話與被告之0000000000號行動│毒品，處有期徒刑│
│    ├──────┤電話聯繫，告知被告欲購買海│拾伍年貳月。附表│
│    │李天成      │洛因後，被告乃在嘉義市後火│二編號5、6所示之│
│    │            │車站附近，販賣2,000元之海 │物均沒收；販賣第│
│    │            │洛因與李天成。            │一級毒品所得新臺│
│    │            │                          │幣貳仟元沒收，如│
│    │            │                          │全部或一部不能沒│
│    │            │                          │收時，以其財產抵│
│    │            │                          │償之。          │
├──┼──────┼─────────────┼────────┤
│ 2  │98年6月底   │李天成以0000000000號行動電│甲○○販賣第一級│
│    │某時        │話與被告之0000000000號行動│毒品，處有期徒刑│
│    ├──────┤電話聯繫，告知被告欲購買海│拾伍年貳月。附表│
│    │李天成      │洛因後，被告乃在嘉義市後火│二編號5、6所示之│
│    │            │車站附近，販賣2,000元之海 │物均沒收；販賣第│
│    │            │洛因與李天成。            │一級毒品所得新臺│
│    │            │                          │幣貳仟元沒收，如│
│    │            │                          │全部或一部不能沒│
│    │            │                          │收時，以其財產抵│
│    │            │                          │償之。          │
├──┼──────┼─────────────┼────────┤
│ 3  │98年11月3日 │李天成以0000000000號行動電│甲○○販賣第一級│
│    │下午3時40分 │話與被告之0000000000號行動│毒品，處有期徒刑│
│    ├──────┤電話聯繫，告知被告欲購買海│拾伍年貳月。附表│
│    │李天成      │洛因後，被告乃在嘉義市後火│二編號7、9所示之│
│    │            │車站附近，販賣4,000元之海 │物沒收，編號9所 │
│    │            │洛因與李天成。            │示之物如全部或一│
│    │            │                          │部不能沒收時，追│
│    │            │                          │徵其價額；販賣第│
│    │            │                          │一級毒品所得新臺│
│    │            │                          │幣肆仟元沒收，如│
│    │            │                          │全部或一部不能沒│
│    │            │                          │收時，以其財產抵│
│    │            │                          │償之。          │
├──┼──────┼─────────────┼────────┤
│ 4  │98年8月24日 │張國揚以0000000號電話與被 │甲○○販賣第二級│
│    │中午12時    │告之0000000000號行動電話聯│毒品，處有期徒刑│
│    ├──────┤繫，告知被告欲購買甲基安非│參年捌月。附表二│
│    │張國揚      │他命後，被告乃在嘉義市友忠│編號3所示之毒品 │
│    │            │路或嘉義市○○路靠近遠東街│均沒收銷燬，編號│
│    │            │附近，販賣1,000元之甲基安 │4至6所示之物均沒│
│    │            │非他命與張國揚。          │收；販賣第二級毒│
│    │            │                          │品所得新臺幣壹仟│
│    │            │                          │元沒收，如全部或│
│    │            │                          │一部不能沒收時，│
│    │            │                          │以其財產抵償之。│
├──┼──────┼─────────────┼────────┤
│ 5  │98年10月21日│張國揚以0000000號電話與被 │甲○○販賣第二級│
│    │晚間10時16分│告之0000000000號行動電話聯│毒品，處有期徒刑│
│    │許          │繫，以「叫一臺車」為交易毒│參年捌月。附表二│
│    ├──────┤品之暗語，告知被告欲購買甲│編號6所示之物沒 │
│    │張國揚      │基安非他命後，被告乃在嘉義│收；販賣第二級毒│
│    │            │市○○路附近，販賣1,000元 │品所得新臺幣壹仟│
│    │            │之甲基安非他命與張國揚。  │元沒收，如全部或│
│    │            │                          │一部不能沒收時，│
│    │            │                          │以其財產抵償之。│
├──┼──────┼─────────────┼────────┤
│ 6  │98年10月22日│張國揚以0000000號電話與被 │甲○○販賣第二級│
│    │下午4時29分 │告之0000000000號行動電話聯│毒品，處有期徒刑│
│    │許          │繫，以「叫車」為交易毒品之│參年捌月。附表二│
│    ├──────┤暗語，告知被告欲購買甲基安│編號6所示之物沒 │
│    │張國揚      │非他命後，被告乃在嘉義市北│收；販賣第二級毒│
│    │            │港路尚哈檳榔攤，販賣1,000 │品所得新臺幣壹仟│
│    │            │元之甲基安非他命與張國揚。│元沒收，如全部或│
│    │            │                          │一部不能沒收時，│
│    │            │                          │以其財產抵償之。│
├──┼──────┼─────────────┼────────┤
│ 7  │98年10月23日│張國揚以0000000號電話與被 │甲○○販賣第二級│
│    │下午6時8分許│告之0000000000號行動電話聯│毒品，處有期徒刑│
│    ├──────┤繫，以「車子」為交易毒品之│參年捌月。附表二│
│    │張國揚      │暗語，告知被告欲購買甲基安│編號6所示之物沒 │
│    │            │非他命後，被告乃在嘉義市友│收；販賣第二級毒│
│    │            │忠路與興達路附近，販賣1,00│品所得新臺幣壹仟│
│    │            │0元之甲基安非他命與張國揚 │元沒收，如全部或│
│    │            │。                        │一部不能沒收時，│
│    │            │                          │以其財產抵償之。│
├──┼──────┼─────────────┼────────┤
│ 8  │98年11月1日 │張國揚以0000000號電話與被 │甲○○販賣第二級│
│    │晚間8時3分許│告之0000000000號行動電話聯│毒品，處有期徒刑│
│    ├──────┤繫，以「叫一部車」為交易毒│參年捌月。附表二│
│    │張國揚      │品之暗語，告知被告欲購買甲│編號6所示之物沒 │
│    │            │基安非他命後，被告乃在嘉義│收；販賣第二級毒│
│    │            │市○○路附近，販賣1,000元 │品所得新臺幣壹仟│
│    │            │之甲基安非他命與張國揚。  │元沒收，如全部或│
│    │            │                          │一部不能沒收時，│
│    │            │                          │以其財產抵償之。│
├──┼──────┼─────────────┼────────┤
│ 9  │98年11月11日│被告在張國揚位於嘉義市友忠│甲○○犯藥事法第│
│    │上午10時44分│路之巷口附近，無償轉讓數量│83條第1項之轉讓 │
│    │許          │不詳惟未達淨重10公克之甲基│禁藥罪，處有期徒│
│    ├──────┤安非他命與張國揚。        │刑捌月。        │
│    │張國揚      │                          │                │
├──┼──────┼─────────────┼────────┤
│ 10 │98年11月16日│張國揚以0000000號電話與被 │甲○○販賣第二級│
│    │上午11時24分│告之0000000000號行動電話聯│毒品，處有期徒刑│
│    │許          │繫，以「叫一臺車」為交易毒│參年捌月。附表二│
│    ├──────┤品之暗語，告知被告欲購買甲│編號6所示之物沒 │
│    │張國揚      │基安非他命後，被告乃在嘉義│收；販賣第二級毒│
│    │            │市○○路附近，販賣1,000元 │品所得新臺幣壹仟│
│    │            │之甲基安非他命與張國揚。  │元沒收，如全部或│
│    │            │                          │一部不能沒收時，│
│    │            │                          │以其財產抵償之。│
├──┼──────┼─────────────┼────────┤
│ 11 │98年11月17日│張國揚以電話0000000、09605│甲○○販賣第二級│
│    │晚間8時16分 │60479號與被告之0000000000 │毒品，處有期徒刑│
│    │許          │號行動電話聯繫，以「叫一臺│參年捌月。附表二│
│    ├──────┤車中型巴士」為交易毒品之暗│編號6所示之物沒 │
│    │張國揚      │語，告知被告欲購買甲基安非│收；販賣第二級毒│
│    │            │他命後，被告乃在嘉義市友忠│品所得新臺幣貳仟│
│    │            │路附近，販賣2,000元之甲基 │元沒收，如全部或│
│    │            │安非他命與張國揚。        │一部不能沒收時，│
│    │            │                          │以其財產抵償之。│
├──┼──────┼─────────────┼────────┤
│ 12 │98年12月28日│被告在嘉義市○○路與中興路│甲○○犯藥事法第│
│    │晚間8時20分 │路口附近，無償轉讓數量不詳│83條第1項之轉讓 │
│    │許          │惟未達淨重10公克之甲基安非│禁藥罪，處有期徒│
│    ├──────┤他命與張國揚。            │刑捌月。        │
│    │張國揚      │                          │                │
├──┼──────┼─────────────┼────────┤
│ 13 │98年8月20日 │被告於98年8月20日前某日， │甲○○販賣第二級│
│    │晚間10時許  │販入重量1錢之甲基安非他命 │毒品，處有期徒刑│
│    ├──────┤後，陳慶明於98年8月20日晚 │參年捌月。附表二│
│    │陳慶明      │間10時許，以0000000000號行│編號5、6所示之物│
│    │            │動電話與被告之行動電話0933│均沒收；販賣第二│
│    │            │280785號聯繫，以「叫車」為│級毒品所得新臺幣│
│    │            │交易毒品之暗語，告知被告欲│壹仟元沒收，如全│
│    │            │購買甲基安非他命後，被告乃│部或一部不能沒收│
│    │            │在嘉義市○○路「九九賣場」│時，以其財產抵償│
│    │            │前，販賣1,000元之甲基安非 │之。            │
│    │            │他命與陳慶明。            │                │
├──┼──────┼─────────────┼────────┤
│ 14 │98年9月27日 │陳慶明以0000000000號行動電│甲○○販賣第二級│
│    │中午12時44分│話與被告之行動電話00000000│毒品，處有期徒刑│
│    │許          │85號聯繫，以「車子」為交易│參年捌月。附表二│
│    ├──────┤毒品之暗語，告知被告欲購買│編號6所示之物沒 │
│    │陳慶明      │甲基安非他命後，被告乃在嘉│收；販賣第二級毒│
│    │            │義市○○街與遠東街口附近，│品所得新臺幣壹仟│
│    │            │販賣1,000元之甲基安非他命 │元沒收，如全部或│
│    │            │與陳慶明。                │一部不能沒收時，│
│    │            │                          │以其財產抵償之。│
├──┼──────┼─────────────┼────────┤
│ 15 │98年10月22日│被告在嘉義市嘉義基督教醫院│甲○○犯藥事法第│
│    │晚間9時49分 │之門口，無償轉讓數量不詳惟│83條第1項之轉讓 │
│    │許          │未達淨重10公克之甲基安非他│禁藥罪，處有期徒│
│    ├──────┤命與陳慶明。              │刑捌月。        │
│    │陳慶明      │                          │                │
├──┼──────┼─────────────┼────────┤
│ 16 │98年10月23日│陳慶明以0000000000號行動電│甲○○販賣第二級│
│    │晚間9時42分 │話與被告之行動電話00000000│毒品，處有期徒刑│
│    │許          │85號聯繫，表示要向被告購買│參年捌月。附表二│
│    ├──────┤甲基安非他命後，被告乃在嘉│編號6所示之物沒 │
│    │陳慶明      │義市嘉義基督教醫院之門口，│收；販賣第二級毒│
│    │            │販賣1,000元之甲基安非他命 │品所得新臺幣壹仟│
│    │            │與陳慶明。                │元沒收，如全部或│
│    │            │                          │一部不能沒收時，│
│    │            │                          │以其財產抵償之。│
├──┼──────┼─────────────┼────────┤
│ 17 │98年10月27日│陳慶明以0000000000號行動電│甲○○販賣第二級│
│    │下午2時27分 │話與被告之行動電話00000000│毒品，處有期徒刑│
│    │許          │85號聯繫，表示要向被告購買│參年捌月。附表二│
│    ├──────┤甲基安非他命後，被告乃在陳│編號6所示之物沒 │
│    │陳慶明      │慶明之住處，販賣1,000元之 │收；販賣第二級毒│
│    │            │甲基安非他命與陳慶明。    │品所得新臺幣壹仟│
│    │            │                          │元沒收，如全部或│
│    │            │                          │一部不能沒收時，│
│    │            │                          │以其財產抵償之。│
├──┼──────┼─────────────┼────────┤
│ 18 │98年12月25日│陳慶明以0000000000號行動電│甲○○販賣第二級│
│    │晚間7、8時許│話與被告之行動電話00000000│毒品，處有期徒刑│
│    ├──────┤85號聯繫，以「叫車」為交易│參年捌月。附表二│
│    │陳慶明      │毒品之暗語，告知被告欲購買│編號6所示之物沒 │
│    │            │甲基安非他命後，被告乃在陳│收。            │
│    │            │慶明住處前，販賣1,000元之 │                │
│    │            │甲基安非他命與陳慶明（尚未│                │
│    │            │收取價金）。              │                │
├──┼──────┼─────────────┼────────┤
│ 19 │98年10月21日│蔡孟倫以0000000000號電話與│甲○○販賣第一級│
│    │下午3時5分  │被告之行動電話0000000000號│毒品，處有期徒刑│
│    ├──────┤聯繫，以「叫一臺車」為交易│拾伍年貳月。附表│
│    │蔡孟倫      │毒品之暗語，表示要向被告購│二編號6所示之物 │
│    │            │買海洛因後，被告乃在嘉義市│沒收；販賣第一級│
│    │            │民生北路與光彩街的便利商店│毒品所得新臺幣壹│
│    │            │，販賣1,000元之海洛因與蔡 │仟元沒收，如全部│
│    │            │孟倫。                    │或一部不能沒收時│
│    │            │                          │，以其財產抵償之│
│    │            │                          │。              │
├──┼──────┼─────────────┼────────┤
│ 20 │98年10月30日│蔡孟倫以0000000號電話與被 │甲○○販賣第一級│
│    │下午2時35分 │告之行動電話0000000000號表│毒品，處有期徒刑│
│    ├──────┤示要向被告購買海洛因後，被│拾伍年貳月。附表│
│    │蔡孟倫      │告乃在嘉義市○○○路與光彩│二編號7、8所示之│
│    │            │街之便利商店，販賣1,000元 │物沒收，編號8所 │
│    │            │之海洛因與蔡孟倫。        │示之物如全部或一│
│    │            │                          │部不能沒收時，追│
│    │            │                          │徵其價額；販賣第│
│    │            │                          │一級毒品所得新臺│
│    │            │                          │幣壹仟元沒收，如│
│    │            │                          │全部或一部不能沒│
│    │            │                          │收時，以其財產抵│
│    │            │                          │償之。          │
├──┼──────┼─────────────┼────────┤
│ 21 │98年10月1日 │黃水戰以0000000000號電話與│甲○○販賣第二級│
│    │晚間8時23分 │被告之0000000000號行動電話│毒品，處有期徒刑│
│    ├──────┤聯繫，以「叫車」為交易毒品│參年捌月。附表二│
│    │黃水戰      │之暗語，表示要向被告購買甲│編號6所示之物沒 │
│    │            │基安非他命後，被告乃在嘉義│收；販賣第二級毒│
│    │            │縣水上鄉崎子頭某處，販賣1,│品所得新臺幣壹仟│
│    │            │000元之甲基安非他命與黃水 │元沒收，如全部或│
│    │            │戰。                      │一部不能沒收時，│
│    │            │                          │以其財產抵償之。│
├──┼──────┼─────────────┼────────┤
│ 22 │98年10月3日 │黃水戰以0000000000號電話與│甲○○販賣第二級│
│    │下午5時3分  │被告之0000000000號行動電話│毒品，處有期徒刑│
│    ├──────┤聯繫，以「車」為交易毒品之│參年捌月。附表二│
│    │黃水戰      │暗語，表示要向被告購買甲基│編號6所示之物沒 │
│    │            │安非他命後，被告乃在嘉義縣│收；販賣第二級毒│
│    │            │民雄鄉江厝店的統一便利商店│品所得新臺幣壹仟│
│    │            │對面的黃昏市場路邊某處，販│元沒收，如全部或│
│    │            │賣1,000元之甲基安非他命與 │一部不能沒收時，│
│    │            │黃水戰。                  │以其財產抵償之。│
├──┼──────┼─────────────┼────────┤
│ 23 │98年10月4日 │黃水戰以0000000000號電話與│甲○○販賣第二級│
│    │晚間7時46分 │被告之0000000000號行動電話│毒品，處有期徒刑│
│    ├──────┤聯繫，表示要向被告購買甲基│參年捌月。附表二│
│    │黃水戰      │安非他命後，被告乃在嘉義市│編號6所示之物沒 │
│    │            │博愛路和世賢路的噴水雞肉飯│收；販賣第二級毒│
│    │            │，販賣1,000元之甲基安非他 │品所得新臺幣壹仟│
│    │            │命與黃水戰。              │元沒收，如全部或│
│    │            │                          │一部不能沒收時，│
│    │            │                          │以其財產抵償之。│
├──┼──────┼─────────────┼────────┤
│ 24 │98年10月14日│黃水戰以0000000000號電話與│甲○○販賣第二級│
│    │晚間9時46分 │被告之0000000000號行動電話│毒品，處有期徒刑│
│    ├──────┤聯繫，以「要一樣」為交易毒│參年捌月。附表二│
│    │黃水戰      │品之暗語，表示要向被告購買│編號6所示之物沒 │
│    │            │甲基安非他命後，被告乃在嘉│收；販賣第二級毒│
│    │            │義縣水上鄉崎子頭某處，販賣│品所得新臺幣壹仟│
│    │            │1,000元之甲基安非他命與黃 │元沒收，如全部或│
│    │            │水戰。                    │一部不能沒收時，│
│    │            │                          │以其財產抵償之。│
├──┼──────┼─────────────┼────────┤
│ 25 │98年10月21日│黃水戰以0000000000號電話與│甲○○販賣第二級│
│    │晚間7時21分 │被告之0000000000號行動電話│毒品，處有期徒刑│
│    ├──────┤聯繫，表示要向被告購買甲基│參年捌月。附表二│
│    │黃水戰      │安非他命後，被告乃在嘉義縣│編號6所示之物沒 │
│    │            │水上鄉崎子頭某處，販賣1,00│收；販賣第二級毒│
│    │            │0元之甲基安非他命與黃水戰 │品所得新臺幣壹仟│
│    │            │。                        │元沒收，如全部或│
│    │            │                          │一部不能沒收時，│
│    │            │                          │以其財產抵償之。│
├──┼──────┼─────────────┼────────┤
│ 26 │98年10月24日│黃水戰以0000000000號電話與│甲○○販賣第一級│
│    │晚間10時55分│被告之0000000000號行動電話│毒品，處有期徒刑│
│    ├──────┤聯繫，以「要換司機」為交易│拾伍年貳月。附表│
│    │黃水戰      │毒品海洛因之暗語，表示要向│二編號6所示之物 │
│    │            │被告購買海洛因，被告乃在嘉│沒收；販賣第一級│
│    │            │義縣水上鄉崎子頭某處，販賣│毒品所得新臺幣壹│
│    │            │1,000元之海洛因與黃水戰。 │仟元沒收，如全部│
│    │            │                          │或一部不能沒收時│
│    │            │                          │，以其財產抵償之│
│    │            │                          │。              │
├──┼──────┼─────────────┼────────┤
│ 27 │98年11月4日 │黃水戰以0000000000號電話與│甲○○販賣第二級│
│    │上午11時20分│被告之0000000000號行動電話│毒品，處有期徒刑│
│    ├──────┤聯繫，表示要向被告購買甲基│參年捌月。附表二│
│    │黃水戰      │安非他命後，被告乃在嘉義縣│編號6所示之物沒 │
│    │            │水上鄉北迴歸線公園內，販賣│收；販賣第二級毒│
│    │            │1,000元之甲基安非他命與黃 │品所得新臺幣壹仟│
│    │            │水戰。                    │元沒收，如全部或│
│    │            │                          │一部不能沒收時，│
│    │            │                          │以其財產抵償之。│
├──┼──────┼─────────────┼────────┤
│ 28 │98年9月30日 │鍾佳茵以0000000000號電話與│甲○○販賣第二級│
│    │晚間11時44分│被告之0000000000號行動電話│毒品，處有期徒刑│
│    ├──────┤聯繫，以借錢為購買毒品的暗│參年捌月。附表二│
│    │鍾佳茵      │語，表示要向被告購買甲基安│編號6所示之物沒 │
│    │            │非他命後，被告乃在鍾佳茵位│收；販賣第二級毒│
│    │            │於嘉義市○○路248之12號9樓│品所得新臺幣壹仟│
│    │            │之1住處大樓對面停車場，販 │元沒收，如全部或│
│    │            │賣1,000元之甲基安非他命與 │一部不能沒收時，│
│    │            │鍾佳茵。                  │以其財產抵償之。│
├──┼──────┼─────────────┼────────┤
│ 29 │98年10月1日 │鍾佳茵以0000000000號電話與│甲○○販賣第二級│
│    │凌晨0時7分、│被告之0000000000號行動電話│毒品，處有期徒刑│
│    │11分        │聯繫，表示要向被告購買甲基│參年捌月。附表二│
│    ├──────┤安非他命後，被告乃在鍾佳茵│編號6所示之物沒 │
│    │鍾佳茵      │位於嘉義市○○路248之12號9│收；販賣第二級毒│
│    │            │樓之1住處大樓樓下，販賣1,0│品所得新臺幣壹仟│
│    │            │00元之甲基安非他命與鍾佳茵│元沒收，如全部或│
│    │            │。                        │一部不能沒收時，│
│    │            │                          │以其財產抵償之。│
├──┼──────┼─────────────┼────────┤
│ 30 │98年10月9日 │鍾佳茵以0000000000號電話與│甲○○販賣第二級│
│    │上午9時32分 │被告之0000000000號行動電話│毒品，處有期徒刑│
│    ├──────┤聯繫，以借錢為購買毒品的暗│參年捌月。附表二│
│    │鍾佳茵      │語，表示要向被告購買甲基安│編號6所示之物沒 │
│    │            │非他命後，被告乃在鍾佳茵位│收；販賣第二級毒│
│    │            │於嘉義市○○路248之12號9樓│品所得新臺幣壹仟│
│    │            │之1住處大樓對面停車場，販 │元沒收，如全部或│
│    │            │賣1,000元之甲基安非他命與 │一部不能沒收時，│
│    │            │鍾佳茵。                  │以其財產抵償之。│
├──┼──────┼─────────────┼────────┤
│ 31 │98年10月11日│鍾佳茵以0000000000號電話與│甲○○販賣第二級│
│    │上午11時21分│被告之0000000000號行動電話│毒品，處有期徒刑│
│    ├──────┤聯繫，表示要向被告購買甲基│參年捌月。附表二│
│    │鍾佳茵      │安非他命後，被告乃在鍾佳茵│編號6所示之物沒 │
│    │            │位於嘉義市○○路248之12號9│收；販賣第二級毒│
│    │            │樓之1住處大樓樓下，販賣1,0│品所得新臺幣壹仟│
│    │            │00元之甲基安非他命與鍾佳茵│元沒收，如全部或│
│    │            │。                        │一部不能沒收時，│
│    │            │                          │以其財產抵償之。│
├──┼──────┼─────────────┼────────┤
│ 32 │98年10月17日│鍾佳茵以0000000000號電話與│甲○○販賣第二級│
│    │下午5時51分 │被告之0000000000號行動電話│毒品，處有期徒刑│
│    ├──────┤聯繫，以錢為購買毒品的暗語│參年捌月。附表二│
│    │鍾佳茵      │，表示要向被告購買甲基安非│編號6所示之物沒 │
│    │            │他命後，被告乃在鍾佳茵位於│收；販賣第二級毒│
│    │            │嘉義市○○路248之12號9樓之│品所得新臺幣壹仟│
│    │            │1住處樓下旁早餐店，販賣1,0│元沒收，如全部或│
│    │            │00元之甲基安非他命與鍾佳茵│一部不能沒收時，│
│    │            │。                        │以其財產抵償之。│
├──┼──────┼─────────────┼────────┤
│ 33 │98年11月12日│鍾佳茵以0000000000號電話與│甲○○販賣第二級│
│    │晚間10時38分│被告之0000000000號行動電話│毒品，處有期徒刑│
│    ├──────┤聯繫，表示要向被告購買甲基│參年捌月。附表二│
│    │鍾佳茵      │安非他命後，被告乃在鍾佳茵│編號6所示之物沒 │
│    │            │位於嘉義市○○路248之12號9│收；販賣第二級毒│
│    │            │樓之1住處大樓對面停車場， │品所得新臺幣壹仟│
│    │            │販賣1,000元之甲基安非他命 │元沒收，如全部或│
│    │            │與鍾佳茵。                │一部不能沒收時，│
│    │            │                          │以其財產抵償之。│
├──┼──────┼─────────────┼────────┤
│ 34 │98年11月17日│鍾佳茵以0000000000號電話與│甲○○販賣第二級│
│    │晚間7時32分 │被告之0000000000號行動電話│毒品，處有期徒刑│
│    ├──────┤聯繫，表示要向被告購買甲基│參年捌月。附表二│
│    │鍾佳茵      │安非他命後，被告乃在鍾佳茵│編號6所示之物沒 │
│    │            │位於嘉義市○○路248之12號9│收；販賣第二級毒│
│    │            │樓之1住處大樓樓下，販賣1,0│品所得新臺幣壹仟│
│    │            │00元之甲基安非他命與鍾佳茵│元沒收，如全部或│
│    │            │。                        │一部不能沒收時，│
│    │            │                          │以其財產抵償之。│
├──┼──────┼─────────────┼────────┤
│ 35 │98年11月19日│鍾佳茵以0000000000號電話與│甲○○販賣第二級│
│    │下午6時31分 │被告之0000000000號行動電話│毒品，處有期徒刑│
│    ├──────┤聯繫，表示要向被告購買甲基│參年捌月。附表二│
│    │鍾佳茵      │安非他命後，被告乃在鍾佳茵│編號6所示之物沒 │
│    │            │位於嘉義市○○路248之12號9│收；販賣第二級毒│
│    │            │樓之1住處大樓樓下，販賣1,0│品所得新臺幣壹仟│
│    │            │00元之甲基安非他命與鍾佳茵│元沒收，如全部或│
│    │            │。                        │一部不能沒收時，│
│    │            │                          │以其財產抵償之。│
├──┼──────┼─────────────┼────────┤
│ 36 │98年11月21日│鍾佳茵以0000000000號電話與│甲○○販賣第二級│
│    │晚間10時9分 │被告之0000000000號行動電話│毒品，處有期徒刑│
│    ├──────┤聯繫，表示要向被告購買甲基│參年捌月。附表二│
│    │鍾佳茵      │安非他命後，被告乃在鍾佳茵│編號6所示之物沒 │
│    │            │位於嘉義市○○路248之12號9│收；販賣第二級毒│
│    │            │樓之1住處大樓樓下，販賣1,0│品所得新臺幣壹仟│
│    │            │00元之甲基安非他命與鍾佳茵│元沒收，如全部或│
│    │            │。                        │一部不能沒收時，│
│    │            │                          │以其財產抵償之。│
├──┼──────┼─────────────┼────────┤
│ 37 │98年11月25日│鍾佳茵以0000000000號電話與│甲○○販賣第二級│
│    │下午5時46分 │被告之0000000000號行動電話│毒品，處有期徒刑│
│    │            │聯繫，表示要向被告購買甲基│參年捌月。附表二│
│    ├──────┤安非他命後，被告乃在鍾佳茵│編號6所示之物沒 │
│    │鍾佳茵      │位於嘉義市○○路248之12號9│收；販賣第二級毒│
│    │            │樓之1住處大樓樓下，販賣1,0│品所得新臺幣壹仟│
│    │            │00元之甲基安非他命與鍾佳茵│元沒收，如全部或│
│    │            │。                        │一部不能沒收時，│
│    │            │                          │以其財產抵償之。│
├──┼──────┼─────────────┼────────┤
│ 38 │98年12月28日│鍾佳茵以0000000000號電話與│甲○○販賣第二級│
│    │下午5時許   │被告之0000000000號行動電話│毒品，處有期徒刑│
│    ├──────┤聯繫，表示要向被告購買甲基│參年捌月。附表二│
│    │鍾佳茵      │安非他命後，被告乃在鍾佳茵│編號6所示之物沒 │
│    │            │位於嘉義市○○路248之12號9│收；販賣第二級毒│
│    │            │樓之1住處大樓樓下，販賣1,0│品所得新臺幣壹仟│
│    │            │00元之甲基安非他命與鍾佳茵│元沒收，如全部或│
│    │            │。                        │一部不能沒收時，│
│    │            │                          │以其財產抵償之。│
├──┼──────┼─────────────┼────────┤
│ 39 │98年9月23日 │蔡忠福以0000000000號電話與│甲○○販賣第一級│
│    │晚間10時2分 │被告之0000000000號行動電話│毒品，處有期徒刑│
│    ├──────┤聯繫，以那個為購買毒品之暗│拾伍年貳月。附表│
│    │蔡忠福      │語，表示要向被告購買海洛因│二編號6所示之物 │
│    │            │後，被告乃在蔡忠福位於嘉義│沒收；販賣第一級│
│    │            │市○○街56號住處之竹文街口│毒品所得新臺幣壹│
│    │            │附近，販賣1,000元之海洛因 │仟元沒收，如全部│
│    │            │與蔡忠福。                │或一部不能沒收時│
│    │            │                          │，以其財產抵償之│
│    │            │                          │。              │
├──┼──────┼─────────────┼────────┤
│ 40 │98年9月27日 │蔡忠福以0000000000號電話與│甲○○販賣第一級│
│    │晚間9時51分 │被告之0000000000號行動電話│毒品，處有期徒刑│
│    ├──────┤聯繫，以軟盒為購買毒品之暗│拾伍年貳月。附表│
│    │蔡忠福      │語，表示要向被告購買海洛因│二編號6所示之物 │
│    │            │後，被告乃在嘉義市○○路與│沒收；販賣第一級│
│    │            │北興街口附近，販賣1,000元 │毒品所得新臺幣壹│
│    │            │之海洛因與蔡忠福。        │仟元沒收，如全部│
│    │            │                          │或一部不能沒收時│
│    │            │                          │，以其財產抵償之│
│    │            │                          │。              │
├──┼──────┼─────────────┼────────┤
│ 41 │98年9月30日 │蔡忠福以0000000000號電話與│甲○○販賣第一級│
│    │晚間10時32分│被告之0000000000號行動電話│毒品，處有期徒刑│
│    ├──────┤聯繫，表示要向被告購買海洛│拾伍年貳月。附表│
│    │蔡忠福      │因後，被告乃在蔡忠福位於嘉│二編號6所示之物 │
│    │            │義市○○街56號住處後方之後│沒收；販賣第一級│
│    │            │驛街與竹文街口附近，販賣1,│毒品所得新臺幣壹│
│    │            │000元之海洛因與蔡忠福。   │仟元沒收，如全部│
│    │            │                          │或一部不能沒收時│
│    │            │                          │，以其財產抵償之│
│    │            │                          │。              │
├──┼──────┼─────────────┼────────┤
│ 42 │98年8月12日 │陳盈成以0000000000號電話與│甲○○販賣第一級│
│    │上午6時50分 │被告之0000000000號行動電話│毒品，處有期徒刑│
│    ├──────┤聯繫，表示要向被告購買海洛│拾伍年貳月。附表│
│    │陳盈成      │因後，被告乃在嘉義市○○路│二編號5、6所示之│
│    │            │九九大賣場，販賣1,000元之 │物均沒收；販賣第│
│    │            │海洛因與陳盈成。          │一級毒品所得新臺│
│    │            │                          │幣壹仟元沒收，如│
│    │            │                          │全部或一部不能沒│
│    │            │                          │收時，以其財產抵│
│    │            │                          │償之。          │
├──┼──────┼─────────────┼────────┤
│ 43 │98年8月13日 │陳盈成以0000000000號電話與│甲○○販賣第一級│
│    │上午7時10分 │被告之0000000000號行動電話│毒品，處有期徒刑│
│    ├──────┤聯繫，表示要向被告購買海洛│拾伍年貳月。附表│
│    │陳盈成      │因後，被告乃在嘉義市○○路│二編號5、6所示之│
│    │            │九九大賣場，販賣2,000元之 │物均沒收；販賣第│
│    │            │海洛因與陳盈成。          │一級毒品所得新臺│
│    │            │                          │幣貳仟元沒收，如│
│    │            │                          │全部或一部不能沒│
│    │            │                          │收時，以其財產抵│
│    │            │                          │償之。          │
├──┼──────┼─────────────┼────────┤
│ 44 │98年8月22日 │被告於98年8月20日凌晨1、2 │甲○○販賣第一級│
│    │上午7時40分 │時許，在高雄市○○路某處販│毒品，處有期徒刑│
│    ├──────┤入每錢1萬元之海洛因2錢後，│拾伍年貳月。附表│
│    │陳盈成      │陳盈成以0000000000號電話與│二編號1所示之毒 │
│    │            │被告之0000000000號行動電話│品均沒收銷燬，編│
│    │            │聯繫，表示要向被告購買海洛│號2、5、6所示之 │
│    │            │因後，被告乃在嘉義市○○路│物均沒收；販賣第│
│    │            │九九大賣場，販賣1,000元之 │一級毒品所得新臺│
│    │            │海洛因與陳盈成。          │幣壹仟元沒收，如│
│    │            │                          │全部或一部不能沒│
│    │            │                          │收時，以其財產抵│
│    │            │                          │償之。          │
├──┼──────┼─────────────┼────────┤
│ 45 │98年9月17日 │陳盈成以0000000000號電話與│甲○○販賣第一級│
│    │上午7時30分 │被告之0000000000號行動電話│毒品，處有期徒刑│
│    ├──────┤聯繫，表示要向被告購買海洛│拾伍年貳月。附表│
│    │陳盈成      │因後，被告乃在嘉義市○○路│二編號6所示之物 │
│    │            │九九大賣場，販賣1,000元之 │沒收；販賣第一級│
│    │            │海洛因與陳盈成。          │毒品所得新臺幣壹│
│    │            │                          │仟元沒收，如全部│
│    │            │                          │或一部不能沒收時│
│    │            │                          │，以其財產抵償之│
│    │            │                          │。              │
├──┼──────┼─────────────┼────────┤
│ 46 │98年10月13日│陳盈成以0000000000號電話與│甲○○販賣第一級│
│    │上午10時20分│被告之0000000000號行動電話│毒品，處有期徒刑│
│    ├──────┤聯繫，表示要向被告購買海洛│拾伍年貳月。附表│
│    │陳盈成      │因後，被告乃在嘉義市○○路│二編號6所示之物 │
│    │            │九九大賣場，販賣2,000元之 │沒收；販賣第一級│
│    │            │海洛因與陳盈成。          │毒品所得新臺幣貳│
│    │            │                          │仟元沒收，如全部│
│    │            │                          │或一部不能沒收時│
│    │            │                          │，以其財產抵償之│
│    │            │                          │。              │
└──┴──────┴─────────────┴────────┘
附表二：（應沒收之物品）
┌──┬────┬───────┬──────────┐
│編號│品    名│  數      量  │   用          途   │
├──┼────┼───────┼──────────┤
│ 1  │海洛因  │11包（合計驗餘│所查獲之第一級毒品（│
│    │        │淨重8.36公克）│已扣案）            │
├──┼────┼───────┼──────────┤
│ 2  │上開毒品│11個          │供販賣海洛因所用之物│
│    │之包裝袋│              │（已扣案）          │
├──┼────┼───────┼──────────┤
│ 3  │甲基安非│6包（合計驗餘 │所查獲之第二級毒品（│
│    │他命    │淨重2.952公克 │已扣案）            │
│    │        │）            │                    │
├──┼────┼───────┼──────────┤
│ 4  │上開毒品│6個           │供販賣甲基安非他命所│
│    │之包裝袋│              │用之物（已扣案）    │
├──┼────┼───────┼──────────┤
│ 5  │未使用過│50個          │供98年8月24日下午被 │
│    │分裝夾鏈│              │查獲前販毒預備之物（│
│    │袋      │              │已扣案）            │
├──┼────┼───────┼──────────┤
│ 6  │MOTOROLA│1具（含0000000│供販毒所用之物（已扣│
│    │牌行動電│785號SIM卡1張 │案）                │
│    │話      │）            │                    │
├──┼────┼───────┼──────────┤
│ 7  │三星牌行│1具（不含09358│供販毒所用之物（已扣│
│    │動電話  │27191號SIM卡1 │案）                │
│    │        │張）          │                    │
├──┼────┼───────┼──────────┤
│ 8  │00000000│1張           │供販毒所用之物（未扣│
│    │47號行動│              │案）                │
│    │電話門號│              │                    │
│    │SIM卡   │              │                    │
├──┼────┼───────┼──────────┤
│ 9  │00000000│1張           │供販毒所用之物（未扣│
│    │44號行動│              │案）                │
│    │電話門號│              │                    │
│    │SIM卡   │              │                    │
└──┴────┴───────┴──────────┘

司法院資訊處製作；財團法人民間司法改革基金會備份。
